【裁判字號】    99,審訴,563
【裁判日期】    990804
【裁判案由】    毒品危害防制條例
【裁判全文】
臺灣士林地方法院刑事判決             99年度審訴字第563號
公  訴  人  臺灣士林地方法院檢察署檢察官
被      告  甲○○
上列被告因違反毒品危害防制條例案件，經檢察官提起公訴（99
年度毒偵字第405 號），被告於準備程序中就被訴事實為有罪之
陳述，本院合議庭裁定由受命法官獨任改依簡式審判程序審理，
並判決如下：
    主  文
甲○○施用第一級毒品，累犯，處有期徒刑拾壹月。
    事實及理由
一、本件犯罪事實及證據，除引用檢察官起訴書之記載（如附件
    起訴書）外，另更正並補充：(一)犯罪事實部分：甲○○前於
    民國89年間，因施用毒品案件，經法院裁定送觀察、勒戒後
    ，認有繼續施用毒品之傾向，再經法院裁定令入戒治處所施
    以強制戒治，於90年10月17日執行完畢釋放出所，並經臺灣
    高雄地方法院檢察署檢察官以90年度戒毒偵字第1186號為不
    起訴處分確定。復於92年間，因施用第一級毒品案件，經法
    院裁定令入戒治處所施以強制戒治，於93年1 月9 日因法律
    修正釋放出所，刑責部分則經臺灣高雄地方法院以92年度訴
    字第2051號判決處有期徒刑8 月確定，於94年2 月19日縮刑
    期滿執行完畢。詎其猶不知悔改，於前案強制戒治執行完畢
    釋放後5 年內，再犯施用毒品罪，經法院判刑確定後，復基
    於施用第一級毒品海洛因及第二級毒品甲基安非他命之犯意
    ，於99年1 月20日中午12時許，在其位於臺北縣汐止市○○
    路○ 段617 號9 樓之2 租屋處，以將海洛因混合甲基安非他
    命加水置於注射針筒內注射之方式，同時施用第一級毒品海
    洛因及第二級毒品甲基安非他命1 次。(二)被告甲○○於本院
    準備程序期日及審理中就上開犯罪事實自白不諱，核與起訴
    書所載之證據相符，足認被告上開任意性自白與事實相符，
    本件事證明確，被告犯行洵堪認定，應依法論科。
二、核被告所為，係犯毒品危害防制條例第10條第1 項之施用第
    一級毒品罪及同條第2 項之施用第二級毒品罪。被告於施用
    第一級毒品海洛因及第二級毒品甲基安非他命前持有之低度
    行為為施用之高度行為所吸收，均不另論罪。又被告以將海
    洛因混合甲基安非他命置於注射針筒內注射之方式，同時施
    用第一級毒品海洛因及第二級毒品甲基安非他命1 次，係以
    一行為同時觸犯上開2 罪名，為想像競合犯，應從較重之施
    用第一級毒品罪處斷。再被告有上述前科執行情形，此有臺
    灣高等法院被告前案紀錄表1 份在卷可佐，其於前案有期徒
    刑執行完畢後，5 年以內故意再犯有期徒刑以上之本罪，為
    累犯，應依法加重其刑。另被告雖於本院審理中辯稱：警方
    當天至其租屋處進行搜索時，伊正在上班，伊是在接獲女友
    電話告知其遭警方帶回警局製作筆錄後，方自行主動前往警
    局供承施用海洛因等語，然依偵查卷附臺北市政府警察局內
    湖分局99年1 月20日搜索扣押筆錄所示，員警係在被告當場
    簽名同意下執行搜索，被告前詞所辯其於警方搜索當時正在
    上班等情，委不足採，復依偵查卷附臺北市政府警察局內湖
    分局偵查隊通訊監察譯文（參見偵查卷第8 頁）以觀，警方
    於被告供承本件施用海洛因犯行前，既已因被告涉犯毒品案
    件而對被告進行通訊監察，且被告於警詢及檢察官偵查中亦
    僅供承其有施用第一級毒品海洛因，對於施用第二級毒品甲
    基安非他命部分則始終否認犯行，故本件並非被告主動供承
    施用毒品之犯行而接受裁判，核與刑法自首之要件不符，附
    此敘明。爰審酌被告曾因施用毒品犯行而送觀察、勒戒及強
    制戒治程序，仍無法戒除毒癮，復因施用毒品案件，為法院
    判決有罪確定後，再觸犯本件施用毒品犯行，顯示其無戒絕
    之決心，惟被告施用毒品係傷害自身健康，所生危害非鉅，
    且本件被告僅施用毒品1 次，並在本院準備程序及審理中坦
    承犯行，態度尚屬良好等一切情狀，參酌公訴人之求刑，量
    處如主文所示之刑，以資懲儆。至被告所有用以施用第一級
    毒品海洛因及第二級毒品甲基安非他命之注射針筒未經扣案
    ，被告於本院審理中復供稱已經丟棄，衡情應已滅失，為免
    將來執行困難，故不另宣告沒收。
據上論斷，依刑事訴訟法第273 條之1 第1 項、第299 條第1 項
前段、第310 條之2 、第454 條，毒品危害防制條例第10條第1
項、第2 項，刑法第11條前段、第47條第1 項、第55條，判決如
主文。
本案經檢察官彭康凡到庭執行職務。
中    華    民    國    99    年    8     月    4     日
                  刑事第一庭法  官  雷雯華
以上正本證明與原本無異。
如不服本判決，應於收受判決後10日內向本院提出上訴書狀，並
應敘述具體理由。其未敘述上訴理由者，應於上訴期間屆滿後20
日內向本院補提理由書 (均須按他造當事人之人數附繕本)「 切
勿逕送上級法院」。
                            書記官  陳映羽
中    華    民    國    99    年    8     月    4     日
附錄本案論罪科刑法條之依據：
毒品危害防制條例第10條
施用第一級毒品者，處6 月以上5 年以下有期徒刑。
施用第二級毒品者，處；3 年以下有期徒刑。

司法院資訊處製作；財團法人民間司法改革基金會備份。
